【裁判字號】    97,訴,4128
【裁判日期】    971024
【裁判案由】    毒品危害防制條例
【裁判全文】
臺灣板橋地方法院刑事判決              97年度訴字第4128號
公  訴  人  臺灣板橋地方法院檢察署檢察官
被      告  甲○○
                    （另案在臺灣臺北監獄臺北分監執行中）
上列被告因違反毒品危害防制條例案件，經檢察官提起公訴（97
年度毒偵字第2788號、第4976號），因被告於本院準備程序中為
有罪之陳述，本院告知被告簡式審判程序之旨，並聽取當事人之
意見後，裁定由受命法官獨任進行簡式審判程序，判決如下：
    主  文
甲○○施用第一級毒品，處有期徒刑柒月，扣案海洛因之包裝袋
壹只沒收，其內之第一級毒品海洛因（驗餘淨重零點零柒捌捌公
克）沒收銷燬；又施用第二級毒品，處有期徒刑肆月；又施用第
一級毒品，處有期徒刑柒月；又施用第二級毒品，處有期徒刑肆
月，扣案吸食器壹組沒收。應執行有期徒刑壹年陸月，扣案海洛
因之包裝袋壹只沒收，其內之第一級毒品海洛因（驗餘淨重零點
零柒捌捌公克）沒收銷燬，扣案吸食器壹組沒收。
    事  實
一、甲○○前因施用毒品案件，經本院以九十四年度毒聲字第二
    二四五號裁定送觀察、勒戒後，因認無繼續施用毒品傾向，
    於民國九十五年一月十九日釋放出所，並由臺灣板橋地方法
    院檢察署檢察官於同日以九十四年度毒偵字第五八八四號為
    不起訴處分確定。詎其猶不知悔改，於前次觀察、勒戒執行
    完畢釋放後之五年內，竟又基於施用第一級毒品海洛因、第
    二級毒品甲基安非他命之犯意，分別於下列時、地施用第一
    級毒品及第二級毒品：
（一）於九十七年三月九日上午某時許，在臺北縣新莊市○○路
      二○四號之八住處，以將海洛因摻入香菸點燃吸食之方式
      施用海洛因一次，接著在同址又以將甲基安非他命置於玻
      璃球內燒烤吸食其煙霧之方式，施用甲基安非他命一次（
      起訴載為分別於九十七年三月九日為警採尿前二十六小時
      、九十六小時內之某時，在不詳地點施用海洛因、甲基安
      非他命各一次），嗣於同日晚上十時三十分許在臺北縣新
      莊市○○路、景德路口為警查獲，並扣得海洛因一包（驗
      餘淨重零點零七八八公克），復經警採集其尿液送驗而查
      知上情。
（二）於九十七年五月三十日上午九時三十分許為警查獲採尿前
      二十六小時內之某時，在甲○○上開住處（起訴書載為於
      九十七年五月三十日警採尿前二十六小時、九十六小時內
      某時在不詳地點及上開住處）以前揭方式，分別施用海洛
      因、甲基安非他命各一次，嗣於同日上午九時三十分許，
      在上開住處為警查獲，並扣得吸食器一組，復經警採集其
      尿液送驗而偵悉上情。
二、案經臺北縣政府警察局新莊分局報請臺灣板橋地方法院檢察
    署檢察官偵查起訴。因甲○○於本院準備程序中為有罪之陳
    述，經本院裁定以簡式審判程序審理。
    理  由
一、訊據被告甲○○對於前揭犯罪事實均坦承不諱，經查：
（一）被告於前揭時經警查獲採尿送台灣檢驗科技股份有限公司
      ，以EIA 酵素免疫分析法篩檢、GC/MS 氣相層析質譜儀分
      析法確認檢驗結果，均呈嗎啡及甲基安非他命陽性反應，
      有該公司九十七年三月二十六日CH/ 二○○八/ 三○三七
      七號、九十七年六月十八日CH/ 二○○八/ 六○一六四號
      濫用藥物尿液檢驗報告各一份、姓名代碼對照表二份在卷
      可稽（見九十七年度毒偵字第二七八八號偵查卷第二十七
      頁、第十七頁、九十七年度毒偵字第四九七六號偵查卷第
      二十八頁、第十五頁），是被告分別於前揭時間施用第一
      級毒品海洛因及第二級毒品甲基安非他命之事實已明。
（二）扣案之海洛因一包送驗結果，確呈嗎啡陽性反應（驗餘淨
      重零點零七八八公克），此有交通部民用航空局航空醫務
      中心九十七年三月二十一日航藥鑑字第○九七一六四三號
      毒品鑑定書一紙在卷足憑（見九十七年度毒偵字第二七八
      八號偵查卷第二十七之一頁），應認上開扣案毒品確係第
      一級毒品海洛因無誤。
（三）被告前因施用毒品案件，經本院裁定送觀察、勒戒後，於
      九十五年一月十九日執行完畢釋放出所，此有臺灣高等法
      院被告前案紀錄表一份在卷可按。其於前次強制戒治執行
      完畢釋放後五年內，再犯本件施用第一級毒品海洛因、第
      二級毒品甲基安非他命之事實，堪以認定。從而，本件事
      證明確，被告犯行洵堪認定，應予依法論科。
二、按海洛因、甲基安非他命分屬毒品危害防制條例第二條第二
    項第一款所規定之第一級毒品及同條項第二款所規定之第二
    級毒品，核被告施用海洛因、甲基安非他命之行為（各二次
    ），分別係犯毒品危害防制條例第十條第一項之施用第一級
    毒品罪及同條第二項之施用第二級毒品罪。其持有毒品之低
    度行為，應為施用毒品之高度行為所吸收，不另論罪。被告
    所犯上開各罪間，犯意各別，行為互殊，應分論併罰。本院
    審酌被告施用毒品，足以戕害其身心，滋生其他犯罪，惡化
    治安，損及公益，且被告前曾犯施用毒品罪，業經觀察、勒
    戒執行完畢，仍未戒斷其施用毒品之惡習，竟再為本件施用
    毒品犯行，顯見其不思悔改，兼衡其犯後坦承犯行，態度尚
    稱良好，及施用毒品行為於本質上係屬自我戕害行為，反社
    會性之程度應屬較低等一切情狀，分別量處如主文所示之刑
    ，並定應執行刑，以資懲儆。
三、扣案海洛因一包，其內之海洛因（驗餘淨重零點零七八八公
    克）屬第一級毒品，且係本件查獲之毒品，不問屬於犯人與
    否，爰依毒品危害防制條例第十八條第一項前段規定，併予
    宣告沒收銷燬之（惟鑑驗耗罄之毒品既已滅失，自毋庸宣告
    沒收銷燬），又其包裝袋一只、扣案吸食器一組分別係被告
    用於包裹毒品海洛因，防其裸露、潮濕，便於攜帶施用，及
    本件九十七年五月三十日查獲該次施用甲基安非他命所用之
    物，且均屬被告所有，此據被告於本院審理時供明在卷，均
    依刑法第三十八條第一項第二款規定，併予宣告沒收。
據上論斷，應依刑事訴訟法第二百七十三條之一第一項、第二百
九十九條第一項前段，毒品危害防制條例第十條第一項、第二項
、第二十三條第二項、第十八條第一項前段，刑法第十一條前段
、第五十一條第五款、第三十八條第一項第二款，判決如主文。
本案經檢察官謝岳龍到庭執行職務。
中    華    民    國    97    年    10    月    24    日
                刑事第十二庭    法  官  劉  安  榕
以上正本證明與原本無異
如不服本判決，應於判決送達後10日內敘明上訴理由，向本院提
出上訴狀（應附繕本），上訴於臺灣高等法院。
                                書記官  陳  盈  真
中    華    民    國    97    年    10    月    30    日
附錄本案論罪科刑法條全文：
毒品危害防制條例第10條
施用第一級毒品者，處六月以上五年以下有期徒刑。
施用第二級毒品者，處三年以下有期徒刑。


司法院資訊處製作；財團法人民間司法改革基金會備份。
